---
title: "Reglas de Asociacion"
author: "Armand"
date: "20 de julio de 2016"
output: html_document
---


#Reglas de Asociacion Apriori Algoritmo

```{r}

#Librerias a utilizar
suppressMessages(library(arules))
suppressMessages(library(arulesViz))

```

###leemos los datos
```{r}

##Guardamos los datos

#write.table(datos,"titanic-fixed.csv", sep = ";", col.names = TRUE, row.names = FALSE)
datos <- read.csv("titanic-fixed.csv", sep = ";", header = T)

```


##Implementacion del Algoritmo apriori
```{r}
str(datos)
#Creamos las reglas 
reglas <- apriori(datos)



```




###Inspeccionamos las reglas

```{r}

inspect(reglas)

```



##Cambamos los parametros default del metodo
```{r}
#Por default minlen = 1, maxlen =10, sup = 0.1, conf =0.1
reglas2 <-  apriori(data=datos, parameter = list(minlen =2, supp = 0.005, conf = 0.8), appearance = list(rhs =c("survided=no", "survided=yes"), default ="lhs"), control = list(verbose= F))

```



###Inspeccionamos las reglas de nuevo

```{r}

inspect(reglas2)

```



Ordenamos las Reglas

```{r}

rgorden <- sort(reglas2, by = "lift")
inspect(rgorden)

```




eliminamos reglas que no aportan mucho valor

```{r}
##Encontramos los subconjuntos
subset <- is.subset(rgorden, rgorden)


#Analizar Triangular 

subset[lower.tri(subset, diag = T)] <- NA

##Buscamos las redundantes

redund <- colSums(subset, na.rm = T) >= 1

which(redund)

```


##Eliminamos las redundantes ( las que estan en el subconjunto)
y mostramos las reglas sustanciales
```{r}

rgpoda <- rgorden[!redund]
inspect(rgpoda)


```





#Graficamos las reglas

```{r}
#Con el plot sencillo
plot(rgpoda)


```

agrupados
```{r}

#con el metodo grouped
plot(rgpoda, method = "grouped")

```


grafos

```{r}

#con el metodo grafos
plot(rgpoda, method ="graph", control = list(type ="items"))

```


Grafos como Itemsets


```{r}

#con el metodo grafos
plot(rgpoda, method ="graph", control = list(type ="itemsets"))

```


como grafico paralelo
```{r}

plot(rgpoda, method ="paracoord", control = list(reorder=T))



```


#Datos Organizados en grupos de Items

ejemplo organizado en transacciones
```{r}
#Para leer archivos de transaciones se utiliza la instruccion 
#read.transaction(file="", sep =",")
#Este caso utilizaremos los datos del  arules Groceries
data("Groceries")

summary(Groceries)
```

inspeccionamos los datos

```{r}

inspect(Groceries[1:5])

```

Ver soporte como texto y grafica

```{r}
#Vemos elitem support
itemFrequency(Groceries)

```


GraficamosItems para un soporte especifico
```{r}
itemFrequencyPlot(Groceries)


```


Graficamos los 3 item mas frecuentes
```{r}
itemFrequencyPlot(Groceries, topN=3)


```


##Ahora ejecutamos el algoritmo apriori

```{r}

reglas3 <- apriori(data = Groceries, parameter = list(minlen=2, supp=0.002))

```


Odenamos las reglas

```{r}

rgorden2 <- sort(reglas3, by ="lift")
inspect(rgorden2)

```


##Se grafican las reglas

```{r}

plot(rgorden2, method = "grouped")

```

##Se grafican las reglas como grafo

```{r}

plot(rgorden2, method = "graph")

```



##Se grafican las reglas como grafo mas ordenadas

```{r}

plot(rgorden2, method = "graph", control = list(type ="itemsets"))

```


